臺灣高等法院刑事判決　　　　　　　　　　　　　九十一年度上易字第二五八四號
　　上　訴　人　臺灣臺北地方法院檢察署檢察官
　　被　　　告　乙○○
　　　　　　　　甲○○
右上訴人因被告賭博案件，不服臺灣臺北地方法院九十一年度易字第二六二號，中華
民國九十一年七月二十三日第一審判決（起訴案號：臺灣臺北地方法院檢察署九十年
度偵字第四二九一號）提起上訴，本院判決如左：
      主  文
原判決關於乙○○部分撤銷。
乙○○在公眾得出入之場所賭博財物，處罰金貳仟元，如易服勞役，以參佰元折算壹
日。
扣案之電動賭博機台空殼拾壹台、ＩＣ板玖塊、機具內之賭資新台幣貳佰肆拾元均沒
收。
其他上訴駁回。
      事  實
一、蘇順忠在台北縣新店市○○路四三０號二樓之公眾得出入場所，設置電動賭博機
    具超八水果盤台二台、七ＰＫ（金樸克）二台、小瑪琍二台、麻將台乙台、動物
    奇觀水果盤三台及彈珠乙台，並自民國(下同)九十年一月間起，以每月新台幣（
    下同）二萬餘元僱用楊正吉(以上二人由原法院另案審理)擔任開分員之工作，連
    續與不特定之人賭博財物。其賭博方法為賭客向其兌換新台幣（下同）十元硬幣
    ，直接投入電動賭博機具，每一元五分，輸時則被賭博電玩沒入，贏時可以每五
    分一元之比例向楊正吉兌換現金。嗣於同年二月十日十七時三十分許，適有乙○
    ○在該處賭博時，為警當場查獲，並扣得電動賭博機台空殼十一台、ＩＣ板九塊
    、代幣三千一百九十枚、監視器螢幕二台、監視器鏡頭二個、營業日報表二張、
    員工打卡單乙張及機具內之賭資二百四十元。
二、案經臺北縣警察局新店分局報請臺灣臺北地方法院檢察署檢察官偵查起訴。
      理  由
一、被告乙○○經合法傳喚未到庭辯解，其於偵查中矢口否認有賭博犯行，辯稱：伊
    並沒有玩賭博電玩，只是到現場找「阿忠」聊天，但他不在場，警察叫伊與甲○
    ○各承認一台電玩，但伊並沒有玩電玩云云。經查，被告乙○○業於警訊中坦承
    有至店內把玩機台，並以中獎機台內分數向櫃兌換現金等情（見偵查卷第八頁
    背面），證人即台北縣警察局新店分局碧潭派出所警員張宏年於偵查中證稱：伊
    支援製作乙○○的筆錄，乙○○有承認賭博行為，筆錄是在現場製作等語（見偵
    查卷第八十七頁反面），另證人即台北縣警察局新店分局碧潭派出所警員高則芳
    、邱彥龍於偵查時證稱：伊等配合新店分局三組行動，從現場外面鐵門可以看到
    裡面有針孔攝影機在拍攝，伊等繞到後面進去，看到幾個人跑出去，乙○○可能
    看到我們探頭就沒有在玩（見偵卷第九十六頁、第九十七頁）；於原審調查時亦
    證稱：伊等從樓梯間窗戶爬進去，在樓上房間發現機台都是開著，且裡面都有分
    數，表示有人玩過等語（見原審卷第四二頁），顯見被告乙○○於警方查獲時已
    在現場逗留一段時間，並自承有把玩賭博性電動機具，復於警訊中自白有以中獎
    機台內分數向櫃兌換現金等情，自屬賭博行為。此外，並有電動賭博機台空殼
    十一台、ＩＣ板九塊、代幣三千一百九十枚、監視器螢幕二台、監視器鏡頭二個
    、營業日報表二張、員工打卡單乙張及機具內之賭資二百四十元等扣案可稽，被
    告所辯僅係前往找人聊天云云，及同案被告楊正吉於偵查中及原審調查時否認乙
    ○○有打電玩云云，無非係卸責、迴護之詞，均不足採信。被告乙○○之犯行足
    堪認定，依法應予論科。
二、核被告乙○○所為，係犯刑法第二百六十六條第一項之賭博罪。原審未予詳查，
    遽認被告乙○○之犯罪不能證明，而為被告無罪之諭知，尚難謂合。檢察官上訴
    意旨指摘原判決此部分不當，為有理由，自應由本院將原判決該部分撤銷改判。
    爰審酌被告乙○○犯罪動機、目的、手段、犯後之態度等一切情狀，量處如主文
    第二項所示之刑，並諭知易服勞役之折算標準。至扣案之電動賭博機台空殼十一
    台、ＩＣ板九塊、機具內之賭資新台幣二百四十元，係屬當場查獲之賭博器具及
    財物，應依刑法第二百六十六條第二項之規定宣告沒收。至另扣案之代幣三千一
    百九十枚、監視器螢幕二台、監視器鏡頭二個、營業日報表二張、員工打卡單乙
    張等物，為同案被告蘇順忠等人所犯常業賭博罪犯罪所用之物，應於該案中宣告
    沒收，本案不予沒收，附此敘明。
三、公訴意旨另以：被告甲○○亦在上開處所賭博，為警查獲，因認被告甲○○亦涉
    犯刑法第二百六十六條第一項前段之賭博罪嫌。訊之被告甲○○堅詞否認有何賭
    博行為，辯稱：伊當天到現場是為向乙○○拿回汽車鑰匙，但甫在該處一樓拿回
    車鑰匙，警察就從廁所窗戶爬進來，將伊與乙○○帶到樓上，要我們一人認一台
    賭博電玩，但伊並沒有承認等語。經查，依上開查獲警員高則芳、邱彥龍之證詞
    ，尚不足以證明被告甲○○有在該店內把玩賭博電動機具，被告甲○○復自始至
    終堅詞否認有賭博行為，尚難因被告甲○○在警員查獲時在場即逕認其有賭博行
    為。是被告甲○○所為實與刑法之賭博罪要件不合，此外，又查無其他積極證據
    ，足認被告確有賭博情事，是不能證明被告犯罪，原審諭知被告甲○○無罪，核
    無不合。公訴人上訴意旨猶執陳詞仍指被告犯罪，為無理由，上訴應予駁回。
四、被告乙○○經合法傳喚，無正當理由而不到庭，不待其陳述逕行判決。
據上論斷，應依刑事訴訟法第三百六十八條、第三百六十九條第一項、第二百九十九
條第一項、第三百七十一條、刑法第二百六十六條第一項、第二項、第四十二條第二
項，罰金罰鍰提高標準條例第一條前段、第二條，判決如主文。
本案經檢察官王安明到庭執行職務。
中      華      民      國    九十一    年      十      月    三十一    日
                              台灣高等法院刑事第七庭
                                  審判長法  官  吳  啟  民
                                        法  官  施  俊  堯
                                        法  官  蘇  隆  惠
右正本證明與原本無異。
不得上訴。
                                        書記官  周  素  秋
中      華      民      國     九十一   年       十     月    三十一    日
附錄：本案論罪科刑法條全文
第二百六十六條
在公共場所或公眾得出入之場所賭博財物者，處一千元以下罰金。但以供人暫時娛樂
之物為賭者，不在此限。
當場賭博之器具與在賭檯或兌換籌碼處之財物，不問屬於犯人與否，沒收之。
